【裁判字號】    97,台上,4049
【裁判日期】    970822
【裁判案由】    違反毒品危害防制條例
【裁判全文】
最高法院刑事判決            九十七年度台上字第四○四九號
上  訴  人  甲○○
上列上訴人因違反毒品危害防制條例案件，不服台灣高等法院台
中分院中華民國九十七年五月三十日第二審判決（九十七年度上
訴字第一一八四、一一八九、一一九○號，起訴案號：台灣彰化
地方法院檢察署九十六年度毒偵字第三七五五、五○○二、五六
三五號），提起上訴，本院判決如下：
    主  文
上訴駁回。
    理  由
按刑事訴訟法第三百七十七條規定，上訴於第三審法院，非以判
決違背法令為理由，不得為之。是提起第三審上訴，應以原判決
違背法令為理由，係屬法定要件。如果上訴理由書狀並未依據卷
內訴訟資料，具體指摘原判決不適用何種法則或如何適用不當，
或所指摘原判決違法情事，顯與法律規定得為第三審上訴理由之
違法情形，不相適合時，均應認其上訴為違背法律上之程式，予
以駁回。本件原判決以上訴人甲○○提起第二審之上訴，逾越法
定上訴之期間，其上訴違背法律上之程式，因而維持第一審論上
訴人以施用第一級毒品，共三罪（均累犯），各處有期徒刑玖月
，並定其應執行刑為有期徒刑貳年之判決，從程序上駁回上訴人
在第二審之上訴。上訴意旨略以：上訴人對於上訴期間之認知有
誤，致超過上訴第二審之期間，且第一審法院已受理該上訴云云
。惟查上訴期間為十日，自送達判決後起算，刑事訴訟法第三百
四十九條前段定有明文。又依同法第三百五十一條第一項規定：
「在監獄或看守所之被告，於上訴期間內向監所長官提出上訴書
狀者，視為上訴期間內之上訴」。第三項規定：「監所長官接受
上訴書狀後，應附記接受之年、月、日、時，送交原審法院」。
故被告在監獄或看守所者，如向該監所長官提出上訴書狀，因不
生扣除在途期間之問題，故必在上訴期間內提出者，始可視為上
訴期間內之上訴，如逾期始向該監所長官提出上訴書狀，即不得
視為上訴期間之上訴，雖被告在監所長官收文後即日將上訴書狀
改郵遞轉送法院收文，因無扣除在途期間之可言，其上訴仍屬已
經逾期。本件上訴人於民國九十七年四月十七日在台灣桃園監獄
收受第一審法院判決書之送達，有送達證書附卷可按。其上訴期
間，因上訴人在台灣桃園監獄執行，並無在途期間可資扣除，是
其屆滿日應為九十七年四月二十七日，因其期間之末日為星期日
，其上訴期間順延至翌日即九十七年四月二十八日屆滿，乃上訴
人遲至同年四月二十九日始具狀向台灣桃園監獄提起第二審之上
訴，有台灣桃園監獄收受訴狀章所載日期可憑，顯已逾期。雖上
訴人於其監所長官收文後即日將上訴書狀改郵遞轉送第一審法院
，並經該法院於九十七年四月三十日收受，仍無在途期間之扣除
可言。原判決以本件上訴人提起之第二審上訴，已逾越十日上訴
期間，認其上訴違背法律上之程式，而予駁回，並未違法。上訴
意旨妄指為違法，自非依據卷內訴訟資料具體指摘之適法第三審
上訴理由。其上訴違背法律上程式，應予駁回。
據上論結，應依刑事訴訟法第三百九十五條前段，判決如主文。
中    華    民    國  九十七  年    八    月  二十二  日
                      最高法院刑事第三庭
                          審判長法官  林  增  福
                                法官  張  清  埤
                                法官  陳  世  雄
                                法官  蔡  國  在
                                法官  王  居  財
      本件正本證明與原本無異
                                      書  記  官
中    華    民    國  九十七  年    八    月  二十七  日
                                                      v


司法院資訊處製作；財團法人民間司法改革基金會備份。
